【裁判字號】    98,基小,910
【裁判日期】    980527
【裁判案由】    清償債務
【裁判全文】
臺灣基隆地方法院基隆簡易庭小額民事判決
原      告  永豐商業銀行股份有限公司
法定代理人  乙○○
訴訟代理人  陳雅惠
            甲○○
被      告  丙○○
上列當事人間請求清償債務事件，本院於民國98年5月20日言詞
辯論終結，判決如下：
    主  文
被告應給付原告新臺幣參萬壹仟陸佰捌拾陸元，及自民國九十七
年十一月二十二日起至清償日止，按年息百分之八˙六六四計算
之利息，暨自民國九十七年十二月二十二日起至清償日止，逾期
在六個月以內者，按上開利率百分之十，逾期超過六個月者，按
上開利率百分之二十計算之違約金。
訴訟費用新臺幣壹仟元由被告負擔。
本判決得假執行。
    事實及理由要旨
一、原告起訴主張：
（一）被告丙○○於民國95年 7月21日向原告（95年11月13日由
      臺北國際商業銀行股份有限公司及建華商業銀行股份有限
      公司合併並更名）借款新臺幣（下同）129,589元，約定
      利息依基準利率加年率3.904%計算，並自實際撥款日起，
      按月攤還本息。詎料被告自97年11月21日起並未依約還款
      ，尚積欠如主文第1項所示之本金、利息，為此提出本訴
      ，聲明如主文第1項所示。
（二）原告並提出借據原本，當庭核對無異後發還。
二、被告則到庭辯稱：伊承認有欠如原告訴之聲明所稱之欠款，
    但沒有辦法一次清償，希望能夠分期云云。
三、得心證之理由：
（一）經查原告上開主張，業據提出借據原本為證，被告對此亦
      不爭執，本院審酌上開證物與原告之主張相符，應堪信為
      真實。
（二）被告雖以無資力可一次清償上開債務，並求以分期給付以
      資抗辯，惟有無資力償還，乃執行問題，不能據為不履行
      義務之抗辯（參看最高法院19年度上字第1733號判例），
      被告之抗辯自無可採。從而，原告依消費借貸之法律關係
      ，請求被告給付如主文第 1項所示之本金及利息，為有理
      由，應予准許。
四、本件係小額訴訟為被告敗訴之判決，依民事訴訟法第 436條
    之20規定，應依職權宣告假執行。
五、本件訴訟費用即第一審裁判費新臺幣1,000元由被告負擔。
六、據上論斷，本件原告之訴為有理由，依民事訴訟法第 436條
    之20、第78條、第436條之19第1項，判決如主文。
中    華    民    國    98    年    5    月    27    日
                  基隆簡易庭法  官  王翠芬
以上正本係照原本作成。
對於本件判決如有不服，應於收受送達後20日內向本院提出上訴
書狀，上訴於本院合議庭，並按他造當事人之人數附具繕本。
當事人之上訴，非以判決違背法令為理由不得為之，上訴狀應記
載上訴理由，表明下列各款事項：
(一)原判決所違背之法令及其具體內容。
(二)依訴訟資料可認為原判決有違背法令之具體事實。
中    華    民    國    98    年    5    月    27    日
                            書記官  林建清


司法院資訊處製作；財團法人民間司法改革基金會備份。
